【裁判字號】    95,勞訴,13
【裁判日期】    950511
【裁判案由】    給付薪資
【裁判全文】
臺灣高雄地方法院民事判決             95年度勞訴字第13號
原      告  乙○○
訴訟代理人  楊昌禧律師
            梁育誠律師
被      告  財團法人高雄市私立國際高級商工職業學校
法定代理人  甲○○
訴訟代理人  侯重信律師
上列當事人間請求給付薪資事件，本院於95年4 月27日言詞辯論
終結，判決如下：
  主      文
被告應給付原告新臺幣壹佰壹拾貳萬柒仟零捌拾參元，及自民國
九十五年四月二十七日起至清償日止，按週年利率百分之五計算
之利息。
訴訟費用由被告負擔。
本判決於原告以新臺幣參拾捌萬元供擔保後，得假執行；但被告
如以新臺幣壹佰壹拾貳萬柒仟零捌拾參元為原告預供擔保，得免
為假執行。
  事實及理由
一、按訴狀送達後，原告不得將原訴變更或追加他訴，但擴張或
    減縮應受判決事項之聲明者，不在此限，民事訴訟法第255
    條第1 項第3 款定有明文。查本件原告起訴時，原請求被告
    給付新臺幣（下同）1,175,825 元及法定遲延利息，嗣於訴
    訟審理中，減縮為1,127,083 元及自本件言詞辯論終結日即
    民國95年4 月27日起至清償日止，按週年利率5 ％計算之利
    息，揆諸前揭規定，其訴之減縮應予准許。
二、原告主張：其自民國81年8 月1 日起受僱於被告，擔任被告
    總務處技工兼補校幹事。嗣於91年5 月16日被告違法解僱原
    告，經原告以兩造僱傭關係仍存在為由，訴請被告給付自91
    年5 月16日起至92年2 月24日止之薪資確定後，竟仍拒絕原
    告前去上班，故兩造間僱傭關係自95年2 月25日起迄今仍繼
    續存在，被告自應給付92年2 月25日起至95年2 月28日止之
    薪資，合計1,127,083 元。為此，援依民法僱傭之法律關係
    ，聲明請求被告給付1,127,083 元，及自95年4 月27日起至
    清償日止，按週年利率5 ％計算之利息，並聲明願供擔保，
    請准宣告假執行等語。
三、被告則以：被告固於前案判決確定後，拒絕原告到任上班，
    惟原告學有專精，其自92年2 月25日起至95年2 月28日止怠
    於謀職，顯故意怠於取得利益，被告自得依民法第487 條但
    書之規定主張扣除等語為辯。並聲明：(一)駁回原告之訴及假
    執行之聲請。(二)如受不利判決，願供擔保請准宣告免為假執
    行。
四、兩造不爭執之事實：
  (一)原告原受僱於被告，擔任被告總務處技工兼補校幹事，並於
    91年5 月16日遭被告解僱。嗣原告以兩造僱傭關係仍存在，
    被告違法解僱為由，訴請被告給付自91年5 月16日起至92年
    2 月24日止之薪資，由本院以91年度勞訴字第64判決原告勝
    訴，被告不服提起上訴，由臺灣高等法院高雄分院於92年12
    月24日以92年度勞上易字第12號判決，駁回被告上訴而告確
    定。
  (二)被告於上開案件確定後，曾於93年3 月22日以高市國工人字
    第0930000880號函覆原告，表示原告不適在被告工作，不予
    任用。
  (三)原告提起本件訴訟後，被告已於95年3 月14日通知原告到校
    上班，並補發自95年3 月1 日起之薪資。
  (四)原告之薪資自92年2 月25日起至92年10月31日止，每月為33
    ,595 元 ；自92年11月1 日起至95年2 月28日止，每月為30
    ,483 元 。
  (五)原告自92年2 月25日起至95年2 月28日止，並無受僱於他人
    而獲有薪資所得。
五、本件於95年4 月27日經兩造同意協議整理並簡化爭點為：被
    告得否以原告自92年2 月25日起至95年2 月28日止，並未另
    外謀職致無其他薪資所得，主張原告係故意怠於取得利益，
    而依民法第487 條但書之規定，由報酬額內扣除？
  (一)按僱用人受領勞務遲延者，受僱人無補服勞務之義務，仍得
    請求報酬，民法第487條前段定有明文。
  (二)查本件原告於91年5 月16日遭被告解僱後，以兩造僱傭關係
    仍存在，被告係違法解僱為由，訴請被告給付自91年5 月16
    日起至92年2 月24日止之薪資勝訴確定，被告於上開案件確
    定後，於93年3 月22日以高市國工人字第0930000880號函覆
    原告，表示原告不適在被告工作，不予任用。嗣原告提起本
    件訴訟後，被告已於95年3 月14日通知原告到校上班，並補
    發自95年3 月1 日起之薪資等節，為兩造所不爭執，並有本
    院91年度勞訴字第64判決、臺灣高等法院高雄分院92年度勞
    上易字第12號判決、被告93年3 月22日高市國工人字第0930
    000880號函及被告95年3 月14日通知原告到校上班存證信函
    各1 份在卷可稽，故原告主張兩造間僱傭關係自95年2 月25
    日起迄今仍繼續存在，被告於前開案件確定後，拒絕原告回
    校上班等語，應足採信，被告迄95年3 月14日催告原告給付
    勞務始為止，均處於受領遲延狀態，亦堪予認定。是原告依
    民法僱傭之法律關係，請求被告補發給92年2 月25日起至95
    年2 月28日止之薪資，即有所據。
  (三)又原告之薪資自92年2 月25日起至92年10月31日止，每月為
    33,595元；自92年11月1 日起至95年2 月28日止，每月為30
    ,483 元 乙節，為兩造所不爭，而原告於上開期間內並無受
    僱於他人而獲有薪資所得，亦有勞工保險局95年3 月9 日保
    承資字第09510071640 號書函及原告92、93年度所得明細資
    料查詢清單各1 份在卷可佐，並為被告所不爭執，故原告請
    求被告補發92年2 月25日起至95年2 月28日止之薪資，金額
    合計1,127,083 元（計算式：33,595×（8+4/28）+30,483
    ×28）=1,127,083，小數點以下4 捨5 入），自有所憑。
  (四)至被告雖抗辯稱原告學有專精，其自92年2 月25日起至95年
    2 月28日止怠於謀職，故意怠於取得利益，被告自得依民法
    第487 條但書之規定主張扣除，惟民法第487 條但書規定：
    「受僱人因不服勞務所減省之費用，或轉向他處服勞務所取
    得，或故意怠於取得之利益，僱用人得由報酬額內扣除之」
    ，係指已向他處服勞務而應有所取得報酬，但卻故意不取得
    而言，如係以單純不作為而不於他處服務，應不得認係故意
    怠於取得利益。蓋該條係民法損益相抵之特別型態規定，單
    純不於他處服務，因無從認其有向第三人請求支付勞務報酬
    之權利，勞務報酬給付請求權尚未發生，自無所謂得向第三
    人取得利益而故意不取得之情形。再者，原告是否學有專精
    及其所學在現實社會中是否尚有職缺，均與原告能否謀得職
    業無必然關係，是本件自無從以原告學有專精及其所學在現
    實社會中尚有職缺，即推認其怠於謀職。從而，被告主張原
    告故意怠於取得利益，並依民法第487 條但書之規定主張扣
    除等云云，自不足採。
六、綜上所述，本件兩造間僱傭關係自92年2 月25日起迄今仍繼
    續存在，且被告遲延受領92年2 月25日起至95年2 月28日止
    之勞務，原告復無故意怠於取得利益之情事，從而，原告依
    兩造間之僱傭關係，訴請被告給付1,127,083 元及自95年4
    月27日起至清償日止，按週年利率5 ％計算之利息，為有理
    由，應予准許。
七、本件兩造均陳明願供擔保，請准宣告假執行或免為假執行，
    經核均無不合，爰分別酌定如主文所示之擔保金額，併予准
    許。
據上論結，本件原告之訴為有理由，依民事訴訟法第78條、第39
0條第2項、第392條第2項，判決如主文。
中    華    民    國    95    年    5     月    11    日
                  勞工法庭  法  官  劉傑民
以上正本係照原本作成。
如不服本判決，應於送達後20日內，向本院提出上訴狀並表明上
訴理由，如於本判決宣示後送達前提起上訴者，應於判決送達後
10日內補提上訴理由書（須附繕本）。
中    華    民    國    95    年    5     月    11    日
                            書記官  許雅惠


司法院資訊處製作；財團法人民間司法改革基金會備份。
